【裁判字號】    99,易,1056
【裁判日期】    990525
【裁判案由】    竊盜
【裁判全文】
臺灣臺中地方法院刑事判決              99年度易字第1056號
公  訴  人  臺灣臺中地方法院檢察署檢察官
被      告  甲○○
上列被告因加重竊盜案件，經檢察官提起公訴（98年度偵字第26
809號），本院判決如下：
    主    文
甲○○犯結夥竊盜罪，累犯，處有期徒刑拾月。
    犯罪事實
一、甲○○於民國90年間，因施用第一、二級毒品案件，經本院
    以90年度訴字第1888號判決分別判處有期徒刑7月及4月，並
    定其應執行刑為有期徒刑10月確定；又於96年間，因違反毒
    品危害防制條例案件，經本院以96年度易緝字第202號判決
    判處有期徒刑4月確定，嗣經減刑及接續執行後，於96年11
    月4日執行完畢。詎猶不知悔改，竟與2名真實姓名、年籍不
    詳之成年男子，共同基於意圖為自己不法所有之犯意聯絡及
    行為分擔，透過不知情之友人李明鴻（另案為不起訴處分）
    輾轉由賴信嘉於97年5月24日上午9時許，先向不知情之劉聰
    裕借用其所有之車牌號碼J6-3468號自用小貨車，再於同日
    上午12時許，由甲○○駕駛上開自用小貨車搭載該2名不詳
    成年男子，前往南投縣鹿谷鄉清水村大湳坑石草筍寮附近，
    由渠3人合力將乙○○所有之筍頂1個、屋頂烤漆浪板7個等
    物搬運至上開自用小貨車上，再於同日上午12時13分許載離
    現場而竊取得手。嗣經乙○○發現遭竊報案後，為警調閱路
    口監視器發覺上開可疑車輛，經傳訊車主劉聰裕、賴信嘉、
    李明鴻等人後始循線查獲上情。
二、案經臺灣南投地方法院檢察署檢察官簽分並呈請臺灣高等法
    院臺中分院檢察署檢察長核轉臺灣臺中地方法院檢察署檢察
    官偵查起訴。
    理  由
一、證據能力之說明：按被告以外之人於審判外之陳述，雖不符
    前4條（指刑事訴訟法第159條之1至第159條之4）之規定，
    而經當事人於審判程式同意作為證據，法院審酌該言詞陳述
    或書面陳述作成之情況，認為適當者，亦得為證據；又當事
    人、代理人或辯護人於法院調查證據時，知有第159條第1項
    不得為證據之情形，而未於言詞辯論終結前聲明異議，視為
    有前項之同意。刑事訴訟法第159條之5第1項、第2項定有明
    文。本件被告就檢察官所提出證據之證據能力，均未於言詞
    辯論終結前聲明異議，自視為同意作為證據，本院審酌各該
    證據作成時之情況，亦認為適當，自具有證據能力。
二、訊據被告甲○○固坦承有於上揭時間駕駛前開向李明鴻借來
    之自用小貨車，載同2名不詳成年男子一同前往上開地點，
    並徒手搬運被害人乙○○所有之上開物品至該自小貨車上後
    即載離現場，惟否認結夥3人竊盜之犯行，辯稱：當時雖然
    是3個人一起去，但是由伊1人搬運該些物品上車，其他2名
    同事只是偕同伊一起去割檳榔，並沒有幫忙伊搬運上開物品
    ；且伊是看那些物品擱置在該處很久了，以為是沒有人的才
    會把它載走云云。惟查：上揭犯罪事實業據被告於偵查中為
    認罪之陳述，且被害人乙○○於警詢中亦指述失竊筍鼎1個
    價值新台幣（下同）18,000元、屋頂烤漆柀7個5,000元等語
    ，足見被害人遭竊之上開物品並非無經濟價值之物，且依卷
    附之行竊現場照片所示，被害人係將該些物品堆放在可遮風
    避雨之筍寮內，是從客觀情狀判斷，該些物品顯非無人所有
    或遭人丟棄之物；況依卷附自監視器錄影帶所翻拍之照片所
    示，被告將該些物品搬運至上開自用小貨車後，復有以塑膠
    帆布覆蓋其上，足見被告掩飾其竊盜之犯行，意圖甚明。另
    被告雖以行竊之時僅其1人搬運，而其餘2名同行者並不知情
    且未幫忙搬運，惟被告既自承上開自小貨車上以塑膠帆布覆
    蓋者即係被害人乙○○失竊之筍鼎1個及屋頂烤漆板7個，而
    依卷附之照片所示，該些物品體積龐大，顯非被告1人即可
    搬運，又被告既係偕同該2名同事前往採割檳榔，則渠等協
    助被告搬運該些物品至上開自用小貨車上．自應可推知該些
    物品應係臨時起意所行竊之物品，是堪認該2名偕同被告同
    行者，就本件竊盜犯行亦有共同竊盜之犯意聯絡及行為分擔
    無誤。是被告前揭辯詞應係臨訟卸責之詞，無可採信，此外
    ，本案復有證人李明鴻、賴信嘉、劉聰裕等人之證述及竊盜
    現場照片2張、路口監視器翻拍畫面4張及監視器燒錄光碟1
    片附卷足稽，本件事證明確，被告結夥3人竊盜之犯行洵堪
    認定。
三、核被告所為，係犯刑法第321條第1項第4款之結夥3人以上竊
    盜罪。又被告前於90年間，因施用第一、二級毒品案件，經
    本院以90年度訴字第1888號判決分別判處有期徒刑7月及4月
    ，並定其應執行刑為有期徒刑10月確定；又於96年間，因違
    反毒品危害防制條例案件，經本院以96年度易緝字第202號
    判決判處有期徒刑4月確定，嗣經減刑及接續執行後，於96
    年11月4日執行完畢等情，有被告之臺灣高等法院被告前案
    紀錄表1份在卷可按，其於5年以內故意再犯本案有期徒刑以
    上之罪，應依刑法第47條第1項規定，論以累犯，並依法加
    重其刑。爰審酌被告犯罪之動機、目的、手段，及其不思以
    己力獲取報酬，而以竊盜行為，獲取不法之利益，破壞社會
    秩序甚鉅，犯罪所生之損害自屬重大，量刑本不宜輕縱，且
    被告犯後復否認犯行，不知悔悟等一切情狀，量處如主文所
    示之刑，以示懲儆。
據上論斷，應依刑事訴訟法第299條第1項前段，刑法第321條第1
項第4款、第47條第1項，判決如主文。
中    華    民    國    99    年    5     月    25    日
                  刑事第十四庭  法  官  許月馨
以上正本證明與原本無異。
如不服本判決應於收受送達後10日內向本院提出上訴書狀，並應
敘述具體理由；其未敘述上訴理由者，應於上訴期間屆滿後20日
內向本院補提理由書（均須按他造當事人之人數附繕本）「切勿
逕送上級法院」。
                                書記官   黃美雲
中    華    民    國    99    年    5     月    25    日
附錄論罪科刑法條
中華民國刑法第321條
（加重竊盜罪）
犯竊盜罪而有左列情形之一者，處 6 月以上、 5 年以下有期徒
刑：
一  於夜間侵入住宅或有人居住之建築物、船艦或隱匿其內而犯
    之者。
二  毀越門扇、牆垣或其他安全設備而犯之者。
三  攜帶兇器而犯之者。
四  結夥三人以上而犯之者。
五  乘火災、水災或其他災害之際而犯之者。
六  在車站或埠頭而犯之者。
前項之未遂犯罰之。

司法院資訊處製作；財團法人民間司法改革基金會備份。
